【裁判字號】    92,易,1293
【裁判日期】    921218
【裁判案由】    詐欺
【裁判全文】
臺灣臺中地方法院刑事判決                        九十二年度易字第一二九三號
    公  訴  人  臺灣臺中地方法院檢察署檢察官
    被      告  甲○○
                乙○○
    共      同
右列被告等因詐欺等案件，經檢察官提起公訴（九十一年度偵字第一八四０四號、九
十二年度偵字第一００一號、第七三一０號），本院判決如左：
    主  文
甲○○、乙○○均無罪。
    理  由
一、公訴意旨略以：被告甲○○自民國八十八年間起，在臺中市○○路○段四五八號
    經營椿三有限公司（以下稱椿三公司），自任負責人，並由被告乙○○擔任總經
    理，從事化妝品及美容用品之批發事業，詎被告甲○○、乙○○二人竟基於意圖
    為自己不法所有之概括犯意聯絡，而共同連續為下列詐欺取財犯行：（一）甲○○於八十九年十二月間，向丁○○訛稱其所經營之椿三公司總公司設於臺北市，
    該公司頗具規模，前景可期，願將該公司設於南投、彰化家樂福賣場之化妝品專
    櫃經營權借予丁○○，致使丁○○陷於錯誤，於八十九年十二月二十九日與之簽
    訂「椿三事業集團台灣區區域及專櫃借用契約書」，並陸續交付新臺幣（下同）
    三百五十萬元予甲○○投資於椿三公司，嗣丁○○發覺該公司在上開賣場並未設
    有專櫃，甲○○乃向丁○○稱已將公司遷移至臺中市南屯區○○○街二八九號，
    擴大營業，並聘僱丁○○擔任經理，以為安撫，復唆使丁○○於九十年四月二十
    四日在玉山商業銀行大墩分行申請開立帳號０二八八─四三五─０一七八六四號
    支票帳戶，交由甲○○簽付廠商並供公司週轉使用，甲○○並向丁○○保證負責
    清償票款，即與乙○○共同採購冷氣等店內設備，及僱請人員至店內施作招牌、
    水電等設施，均簽發丁○○之上述支票支付相關費用，惟甲○○並未依約將票款
    存入，以至於九十年七月間，支票陸續跳票，持票人登門索債，甲○○乃於九十
    年七月間，騙使丁○○在其預備之切結書及授權書上簽名，並倒填日期分別為九
    十年三月一日、九十年四月十七日，表示甲○○已於該等日期將椿三公司之經營
    權讓予丁○○，而規避所有債務，實則椿三公司始終由甲○○及乙○○掌控經營
    ，丁○○因遭支票債權人追索逼債，甲○○、乙○○均推稱係丁○○之個人債務
    ，與椿三公司無關，並稱丁○○之出資已由臺北總公司吸收，拒不返還，丁○○
    始知受騙。（二）於九十年六月間，丙○○至臺中市南屯區○○○街二八九號椿
    三公司應徵會計，被告甲○○、乙○○二人復承前概括犯意，由乙○○面試，甲○○亦以相同方式向丙○○訛稱其所經營之椿三公司總公司設於臺北市，該公司
    頗具規模，前景可期，如加以投資必獲利可觀，致使丙○○陷於錯誤，向銀行貸
    款一百三十五萬元，於九十年七月三日如數交予甲○○投資椿三公司，詎甲○○
    收取一百三十五萬元後，未經知會丙○○，即無故於九十年七月底結束營業，並
    於九十年十月九日向臺中市政府申請自九十年九月三十日起辦理停業登記，並聲
    稱丙○○之出資已由臺北總公司吸收，拒不返還，丙○○始知受騙等語。因認被
    告甲○○、乙○○共同連續涉有刑法第三百三十九條第一項之詐欺取財罪嫌。
二、按犯罪事實應依證據認定之，無證據不得認定犯罪事實；又不能證明被告犯罪者
    ，應諭知無罪之判決，刑事訴訟法第一百五十四條第二項、第三百零一條第一項
    分別定有明文。次按認定不利被告之事實，須依積極證據，苟積極證據不足為不
    利於被告事實之認定時，即應為有利被告之認定；且告訴人之告訴，係以使被告
    受刑事訴追為目的，是其陳述是否與事實相符，仍應調查其他證據以資審認，最
    高法院三十年上字第八一六號、五十二年台上字第一三００號判例意旨釋有明文
    。而刑法第三百三十九第一項詐欺罪之成立，以意圖為自己或第三人不法所有，
    以詐術使人將本人或第三人之物交付為要件。所謂以詐術使人交付，必須被詐欺
    人因詐術而陷於錯誤，若其所用方法，不能認為詐術，亦不致使人陷於錯誤，即
    不構成該罪，亦有最高法院四十六年台上字第二六０號判例意旨可資參照。
三、公訴人認被告甲○○、乙○○涉犯前開之詐欺取財罪嫌，無非係以：告訴人丁○○、丙○○於警、偵訊之指訴，及證人陳財城、李水江、謝坤霖於偵查時之證述
    ，復有玉山商業銀行大墩分行九十二年二月二十四日玉大墩字第０三０二二四０
    八號函、臺中市政府九十一年八月一日府經商字第０九一０一一一六六七號函、
    公司基本資料查詢表在卷可稽，及被告甲○○、乙○○二人之戶籍同設一址，被
    告甲○○並曾陪同被告乙○○至警局應訊，關係甚為密切等為其主要論據。然訊
    據被告甲○○、乙○○均堅決否認有何右揭詐欺取財之犯行，皆辯稱：並未向丁○○提及椿三公司總公司設於臺北市之事，亦未言及要將南投、彰化家樂福之化
    妝品賣場經營權轉給丁○○；且亦未聘請丁○○擔任公司之經理，因該公司係從
    事傳銷業務，經理一職僅屬傳銷業務之位階，非屬公司之職員；丁○○申請之玉
    山銀行支票帳戶係他自己要使用的，未向其保證要負責清償票款。另加盟店面之
    冷氣、招牌、水電係丁○○授權其二人辦理，並由丁○○自己驗收，因該加盟店
    係他個人在經營，當然由他親自簽發支票支付。再者，其二人並未於九十年七月
    間騙使丁○○在切結書上倒填日期；丙○○當時係公司之人員，且是主動拿錢參
    加暗股，係因後來丁○○一直未支付貨款，致椿三公司虧損頗鉅而無法繼續營運
    ，是丙○○投資之資金實因公司虧損而有損失，絕非為其等所詐騙；至乙○○接
    收椿三公司係因甲○○積欠乙○○薪資、借款無法清償，故將椿三公司讓渡予乙○○等語。
四、經查：
（一）告訴人丁○○於八十九年十二月十八日與椿三公司簽訂連鎖專櫃加盟代理契約
      書，成為椿三公司之加盟商，並於八十九年十二月二十四日委託椿三公司代為
      負責專櫃裝潢等事項，及丁○○因無法在家樂福找到地點設立專櫃，而於九十
      年一月二十八日同意在臺中市○○○街二八七、二八九號一樓店面經營，且授
      權甲○○代簽上開店面之租約等情，業據被告甲○○、乙○○供承在卷，並有
      連鎖專櫃加盟代理契約書、代收金壹佰伍拾萬授權書、九十年一月二十八日簽
      署之椿三事業集團台灣區區域及專櫃借用契約書各一份附卷可稽。另參諸上開
      椿三事業集團台灣區區域及專櫃借用契約書註一記載：「直銷商丁○○於八十
      九年十二月十八日正式簽立加盟代理契約後，原本想以專櫃方式經營，本人一
      直無法在家樂福找到地點，並簽下契約來設立專櫃，在此決定委託授權董事長
      甲○○已找好的地點：：：。」之約定，顯見雙方係合意由告訴人丁○○自行
      覓妥家樂福賣場來設立專櫃甚明，是告訴人丁○○所指稱：被告甲○○以願將
      椿三公司設於南投、彰化家樂福賣場之化妝品專櫃經營權出借為由向其訛稱，
      致其陷於錯誤而加盟云云，已屬可疑。又告訴人丁○○雖於偵查中指稱：「（
      問：你為何會跟甲○○簽約取得簽約權？）有一天甲○○叫我到六樓倒茶給我
      喝，我的頭就昏昏的，他拿了一些文件給我簽，我沒有看內容就簽了。」、「
      （問：你有無簽立切結書及授權書？）這是我頭昏時簽的，日期應該是九十年
      六月，我完全不知情」云云（見九十年度他字第二三六七號偵查卷第一九五頁
      ），然告訴人丁○○並未舉證以實其說，況若被告甲○○確有使用藥物，致告
      訴人丁○○於意識不清下簽約之情事，則告訴人丁○○於意識清醒後，理應迅
      速詳閱其所簽契約之內容，如有不合理之約定，應即向被告甲○○要求更正或
      刪除，或另行報警處理方符常情，焉有簽約後即繼續依約履行，並遲至偵查中
      才指稱係遭被告甲○○下藥而簽約之理？再者，證人賴戊○○於本院審理時結
      證稱：「（問：當時是丁○○主動要加盟，還是甲○○鼓吹的？）是丁○○自
      己堅持要繼續加入。」等語（見本院九十二年十一月二十七日審判筆錄），及
      告訴人丁○○於本院審理時自陳：「：：：我除了拿三百五十萬元出來投資，
      還簽了一張一千萬元的本票，是為了要取得一樓的經營權：：：。」等語（見
      上開本院審判筆錄），足認告訴人丁○○應係自願與被告甲○○簽約而成為椿
      三公司之加盟商，其所稱簽約係遭下藥云云，應係臨訟杜撰之詞，自不足採。
（二）再者，加入椿三公司之傳銷業者，依其業績多寡而逐級由會員、主任、經理、
      協理、董事升任乙節，有椿三集團簡介手冊在卷可佐，且此與一般傳銷業之經
      營模式無違，況證人賴戊○○於本院審理時證稱：「經理是丁○○當時的階級
      ，達到一定的標準才可以成為經理，加入會員後買到一定程度的會員，就可以
      晉陞到經理，在尚未加盟之前，丁○○就是經理，經理之後就可以加盟。」等
      語（見本院九十二年十一月二十七日審判筆錄），足證告訴人丁○○於椿三公
      司之經理頭銜，應係傳銷商之階級，而非椿三公司聘僱之經理無誤，故告訴人
      丁○○非屬椿三公司之職員甚明，則被告甲○○辯稱並未僱用告訴人丁○○等
      語，應屬可採。又依卷附九十年三月一日椿三公司與丁○○所簽訂之切結書第
      二點所載：「乙方（即丁○○）對於在臺中市○○○街二八七、二八九號一樓
      批發加盟店的一切人事物貨品開銷費用，乙方先請甲方（即被告甲○○）幫忙
      先付款支出，在全部裝潢、水電、油漆、地板、招牌、蒸氣儀器、電話申請、
      廣告房租、管理費之一切開銷等等費用，全部金額款項，乙方願在九十年四月
      三十日至九十年六月三十日前全部付清於甲方。」等語之約定（見上開偵查卷
      第一三八頁），應足認雙方合意有關加盟店所需之一切費用，係由告訴人丁○○負責承擔，與被告甲○○並無關連，故告訴人丁○○依契約約定簽發自己名
      義之支票，用以支付加盟店之裝潢費用，亦屬當然。雖證人即承攬該加盟店水
      電工程之陳財城、證人即承攬該加盟店冷氣設備工程之李水江、證人即承攬該
      加盟店招牌製作之謝坤霖均於偵查中證稱被告甲○○、乙○○曾出面代告訴人
      丁○○接洽渠等裝修加盟店之店面，並交付以告訴人丁○○為發票人之支票予
      渠等充作工程款，惟事後該交付之支票均遭退票等語，然是否據此即可認定被
      告甲○○、乙○○二人有詐欺告訴人丁○○之犯行，不無疑問。蓋證人陳財城
      、李水江、謝坤霖等人於偵查中雖均一致證稱告訴人丁○○遭被告甲○○、乙○○詐騙云云，然陳財城於偵查係證稱：「：：：我找甲○○解決，他就避不
      見面，我覺得丁○○是被利用的，錢都被騙光了：：：。」等語；證人李水江
      於偵查中係證稱：「：：：：甲○○跟我說他們開好多家連鎖店，總公司在台
      北，後來支票跳票，甲○○及乙○○避不見面，我是在退票後找到丁○○的家
      ，丁○○說他會慢慢還：：：。」等語；證人謝坤霖於偵查中係證稱：甲○○
      之會計交付發票人丁○○之支票，該公司會計與丁○○均稱該支票是台北總公
      司的票，已依法律途徑解決等語（見九十年度他字第二三六七號偵查卷第一五
      九頁、一九七頁），顯見陳財城、李水江、謝坤霖對於被告甲○○、乙○○與
      告訴人丁○○間之契約關係並不知情，渠等上揭所述被告甲○○、乙○○有詐
      騙告訴人丁○○之情應屬個人臆測之詞，尚不足作為不利被告甲○○、乙○○
      二人之認定。又證人陳財城、李水江、謝坤霖固均於偵查中證稱收受被告甲○○、乙○○二人所交付告訴人丁○○所簽發之支票後，因屆期均未獲兌現，之
      後找尋被告甲○○、乙○○二人解決票款未果，且發現被告甲○○、乙○○避
      不見面，因而認定被告甲○○、乙○○二人確有詐騙告訴人丁○○之情事，然
      該裝修工程款究係應由告訴人丁○○給付或由被告甲○○、乙○○給付，應依
      渠等間之契約約定加以認定，證人陳財城、李水江、謝坤霖顯係因所承攬之工
      程係由被告甲○○、乙○○出面接洽，且工程款係經由被告甲○○、乙○○交
      付支票等事實，而認定被告甲○○、乙○○二人自應給付該支票之票款，詎被
      告甲○○、乙○○所交付之支票屆期未獲付款，顯見證人陳財城、李水江、謝
      坤霖與被告甲○○、乙○○間確有債務糾紛無疑，則證人陳財城、李水江、謝
      坤霖於遍尋被告甲○○、乙○○二人不著後，事後為求被告甲○○、乙○○能
      支付票款，而於偵查中附和告訴人丁○○所指訴之詐欺情節，尚與常理無違，
      從而，依證人陳財城、李水江、謝坤霖等人於偵查中之證言，應僅足認定證人
      陳財城、李水江、謝坤霖與被告甲○○、乙○○二人間就該工程款之給付有糾
      紛而已，尚難僅以該加盟店之水電、冷氣及招牌等工程均係由被告甲○○、乙○○二人出面接洽及交付支票，且事後該支票均跳票等情，即認定被告甲○○
      、乙○○有上揭告訴人丁○○所指訴之詐欺犯行。另告訴人丁○○雖陳稱：其
      所簽發之支票被告甲○○曾告知會代為支付票款云云，然一般人開立支票帳戶
      後，為確保自己之債信，理當會慎重使用支票，豈有任由他人使用自己之支票
      而未曾過問之理？是告訴人丁○○指稱其受被告甲○○聘僱為店經理，係被告
      甲○○要其簽發支票給裝潢店面之廠商，甲○○並表示公司會給付上開支票票
      款，始受騙加入加盟店云云，洵屬無據，尚難採信。
（三）另告訴人丁○○、丙○○固指訴被告甲○○、乙○○佯稱總公司設於臺北市，
      該公司頗具規模，故因而受騙云云，然被告甲○○、乙○○堅詞否認上情，且
      椿三公司原營業地點在臺中市○○路○段四五八號，業在該公司營利事業登記
      證記載明確，即使椿三公司遷移至臺中市○○○街二八九號六樓Ｂ棟後，於其
      門口亦懸掛標示「椿三直銷事業集團臺灣區總公司」字樣，況告訴人丁○○加
      入椿三公司直銷事業時，所填寫之申請書上已載明椿三公司總公司在臺中市○○路○段四五八號，且該公司係實際以傳銷之經營方式從事化妝品之批發與零
      售等情，分別有椿三公司經濟部公司執照、臺中市政府營利事業登記證各一紙
      、活動照片、事業手冊、會員資格申請書等在卷足憑，已足認椿三公司係一合
      法經營且正常營運之公司，而非虛設行號以詐騙他人之空殼公司。參以被告丙○○當初係先應徵至椿三公司擔任會計，事後方投資加入暗股等情，告訴人丁○○、丙○○既對椿三公司之營運狀況、從事傳銷之業務內容均知之甚詳，顯
      見告訴人丁○○、丙○○應不至於有誤認總公司在臺北市之情事。至證人陳財
      城於偵查中雖證稱：「：：：丁○○跟我說董事長甲○○交代他說，他在臺北
      有一家總公司：：：。」等語（見前開偵查卷第一五九頁）；又證人李水江於
      偵查中亦證稱：「：：：甲○○跟我說他們開了好多家連鎖店，總公司在臺北
      ：：：。」等語（見前開偵查卷第一五九頁）；另證人謝坤霖於偵查中證稱：
      「：：：工程共十三萬多元，會計交付丁○○的支票，後來跳票，該公司會計
      與丁○○都稱該支票是台北總公司的票。」等語（見前開偵查卷第一九七頁）
      ，然證人陳財城、李水江、謝坤霖均係告訴人丁○○所簽發未兌現支票之持票
      人，因告訴人丁○○無力償還支票債款，而該支票復係由被告甲○○、乙○○
      所交付，已如前述，則渠等為取得票款且使被告甲○○、乙○○同列為上開支
      票共同債務人，而為附和告訴人丁○○之證詞，不無可能，從而渠等證詞之真
      實性即非無疑。退步言之，縱被告甲○○、乙○○曾向告訴人丁○○、丙○○
      訛稱總公司設於臺北市一事屬實，然丁○○在決定加盟或丙○○在決定投資椿
      三公司之前，衡情本應自行評估其主、客觀情事及搜集相關資訊，並全盤考量
      椿三公司之發展潛力、產品品質、獲利能力及資產狀況等眾多因素，以作為其
      判斷之參考，豈有徒憑被告甲○○、乙○○口頭上提及總公司設立於臺北市云
      云，即決意出鉅資加盟或投資？又衡以常情，告訴人丁○○、丙○○在決定加
      盟或投資之前，理應要求被告甲○○、乙○○證實或向主管機關查證椿三公司
      之總公司是否設立於臺北市，告訴人丁○○、丙○○既未加以確認，堪認總公
      司是否設立於臺北市一事，應非渠等決定加盟或投資之主要因素，故尚難據此
      認定丁○○、丙○○決定加盟或投資椿三公司，係由於被告甲○○、乙○○施
      用詐術使然。
（四）又告訴人丙○○固指稱被告甲○○、乙○○曾向其保證獲利，致其陷於錯誤，
      而於九十年七月三日投資椿三公司一百三十萬元，且椿三公司於九十年七月底
      即結束營業，被告甲○○、乙○○顯有施用詐術之行為云云，然告訴人丙○○
      係於九十年五月二十日即受僱於椿三公司擔任會計，並曾於告訴人丁○○開立
      加盟店而向椿三公司進貨之物品盤點表上簽認之情，業據被告甲○○、乙○○
      供述在卷，且有聘僱契約、椿三公司物品盤點表各一份附卷可稽（見九十年度
      他字第二三六七號偵查卷第一四一頁、第四八頁），況告訴人丙○○所舉證人
      即受丙○○委託向銀行辦理貸款之代書王春富於偵查中證稱：並未聽到被告甲○○稱總公司在臺北及公司獲利甚豐等語（見九十一年度偵字第一八四０四號
      偵查卷第三十五頁），已難認被告甲○○、乙○○對告訴人丙○○投資暗股時
      有為任何保證或詐欺之情事存在，參以告訴人丙○○於本院審理時陳稱：我是
      公司股東，應與被告乙○○享有相同之權利等語（見本院九十二年十月十六日
      審判筆錄），益徵告訴人林秀均係因與被告甲○○間就公司停業後之股份分配
      發生糾紛而提起本件訴訟甚明。退步言之，縱認被告甲○○、乙○○曾向告訴
      人丙○○保證獲利一事屬實，惟投資行為本身原本即有不同程度之不確定性或
      交易風險，鮮有投資可以保證穩賺不賠，此應為一般具有社會經驗之人均可理
      解之事，佐以告訴人丙○○當時係椿三公司之會計，依其智識程度、工作經驗
      及對椿三公司營運狀況之瞭解，對於被告甲○○、乙○○提出之投資保證獲利
      是否屬於詐欺行為，應較常人更為敏銳方是，更何況任何投資均有其風險存在
      ，且報酬與風險之存在成正比例關係，此為公眾週知之經驗法則，亦必為告訴
      人丙○○從事本件投資時所認識，是縱被告甲○○、乙○○以保證獲利來吹捧
      椿三公司之前景，此應屬投資傳銷事業之宣傳手法，亦難以此認定被告甲○○
      、乙○○有施用詐術之行為。
（五）另證人陳財城、李水江於偵查中均證稱：丁○○之支票跳票後，其等欲找甲○○解決，甲○○都避不見面等語（見九十年度他字第二三六七號偵查卷第一五
      九頁），是被告甲○○曾遭丁○○之債務人索債一事應屬實在；又告訴人丁○○確曾向椿三公司進貨達九百六十三萬餘元一節，亦有椿三集團物品盤點表影
      本共四十一紙在卷足證（見九十年度他字第二三六七號偵查卷第四十八頁至八
      十八頁）；再觀諸告訴人丁○○於本院審理時自陳：加盟店於九十年七月就停
      業了等語，顯見被告甲○○辯稱：椿三公司因丁○○積欠巨額貨款，致該公司
      虧損頗鉅，且很多丁○○之債權人來公司要錢，而無法繼續營業，始於九十年
      七月底停業等語，應堪採信。椿三公司係因上開事件而停業，已如前述，被告
      既無法於九十年七月三日告訴人丙○○投資椿三公司之時，即能預見椿三公司
      將於九十年七月底停業，尚難以告訴人丙○○投資之日距椿三公司停業僅二十
      餘日為由，遽認被告二人有何施用詐術之情形。末查，椿三公司停業後，被告
      甲○○縱以積欠被告乙○○一百八十萬元債款為由，於九十一年十一月六日向
      經濟部申請變更登記負責人為被告乙○○，公司則更名為迪史巴可有限公司，
  有臺中市政府九十一年八月一日府經商字第０九一０一一一六六七號函、公司
      基本資料查詢表等附卷可查，然被告甲○○尚有誠意與告訴人丙○○解決先前
      投資椿三公司一百三十五萬元之股權，其先於於九十二年五月二十八日以存證
      信函向告訴人丙○○表達願以告訴人丙○○投資額與被告乙○○債權額之比例
      ，將迪史巴可有限公司股權登記予告訴人丙○○，復於本院審理時再度表達上
      開意願，益徵被告甲○○應無不法所有之意圖。又公訴人雖以被告甲○○、乙○○二人戶籍同設一址，關係甚為密切，且被告甲○○於椿三公司復業後，即
      將椿三公司之經營權悉數移轉給被告乙○○，而認定被告二人間確有詐欺之犯
      意聯絡，然因被告甲○○原係椿三公司之董事長，被告乙○○原係該公司之總
      經理，二人本為工作上之伙伴關係，關係甚為密切應屬當然，而縱椿三公司事
      後更名為迪史巴可有限公司，且改由被告乙○○經營，而於分配公司財產時對
      告訴人丙○○所投資之股份未加聞問，然此亦僅為被告甲○○、乙○○與告訴
      人丙○○三人間就該公司更名後財產分配之問題，要難據此即認定被告甲○○
      與乙○○間有詐欺之犯意聯絡。
五、末查，民事債務當事人間，若有未依債務本旨履行給付之情形，在一般社會經驗
    而言，原因非一；其因不可歸責之事由無法給付，或因合法得對抗他造主張抗辯
    而拒絕給付，甚至債之關係成立後，始行惡意遲延給付，皆有可能，非必出於自
    始無意給付之詐欺犯罪一端。又刑事被告依法不負自證無罪之義務，故在別無積
    極證據之情形下，自難以被告單純債務不履行之狀態或事後未與告訴人達成民事
    和解，而推定被告自始即有不法所有之意圖而施用詐術。綜上所述，僅由公訴人
    所舉之證據，尚難據以認定被告甲○○、乙○○有詐騙告訴人丁○○、丙○○之
    犯行，是告訴人丁○○、丙○○二人之指訴，應屬無據。雖被告甲○○、乙○○
    所交付予證人陳財城、李水江、謝坤霖之支票均未獲兌現，且與告訴人丁○○、
    丙○○就彼此間之契約履行尚有爭執，惟此僅係被告甲○○、乙○○應負擔民事
    債務不履行或票據責任問題，本件應屬民事糾葛，自應循民事訴訟程序解決，揆
    諸首揭法條規定及最高法院判例意旨，難謂被告甲○○、乙○○有何詐欺取財犯
    行，自難僅憑告訴人片面之指訴而入罪。此外復查無其他積極確切證據，足認被
    告甲○○、乙○○有何公訴人所指之詐欺取財犯行，既不能證明被告甲○○、乙○○二人犯罪，則揆諸首揭法律規定與判例說明，應依法諭知被告甲○○、乙○○無罪之判決。
據上論斷，應依刑事訴訟法第三百零一條第一項，判決如主文。
中      華       民      國     九十二     年     十二    月    十八    日
                                臺灣臺中地方法院刑事第四庭
                                    審判長法  官  張  靜  琪
                                          法  官  羅  智  文
                                          法  官  王  世  華
右正本證明與原本無異。
如不服本判決，應於判決送達後十日內向本院提出上訴狀，上訴於臺灣高等法院臺中
分院( 須附繕本 )。
                                          書記官
中      華       民      國     九十二     年     十二    月    十八    日


司法院資訊處製作；財團法人民間司法改革基金會備份。
